臺灣臺中地方法院民事判決
111年度訴字第1429號
原      告  虎佳雯  

訴訟代理人  林香均律師
被      告  林宇威  

            呂亦嵐  


上  一  人
訴訟代理人  葉民文律師
上列當事人間請求損害賠償事件，本院於民國111年8月29日言詞
辯論終結，判決如下：
    主      文
被告應連帶給付原告新臺幣參拾萬元，及被告乙○○自民國一百一
十一年六月三日起、被告甲○○自民國一百一十一年六月二十五日
起至清償日止，均按週年利率百分之五計算之利息。
原告其餘之訴駁回。
訴訟費用由被告連帶負擔二分之一，餘由原告負擔。
本判決原告勝訴部分得假執行。但被告以新臺幣參拾萬元為原告
預供擔保後，得免為假執行。
原告其餘假執行之聲請駁回。
    事實及理由
一、原告主張：原告與被告乙○○於民國107年11月5日結婚，並育
    有2名未成年子女，原告因發現被告2人間之對話紀錄而向被
    告乙○○質問，被告乙○○始向原告坦承，確有與被告甲○○自10
    9年10月交往至110年8月，期間多次約會，並於被告甲○○租
    屋處或旅館發生性行為，被告甲○○亦傳送私密照片予被告乙
    ○○，是被告乙○○明知原告已懷孕，仍傳送情書予被告甲○○，
    並多次因無法與被告甲○○見面而與原告爭執，甚遷怒子女；
    而被告甲○○明知被告乙○○為有配偶之人，仍應允與被告乙○○
    交往，並於答應原告不與被告乙○○往來後，仍私下以原告無
    法追查之聯繫方式與被告乙○○交往，渠等行為足以破壞原告
    家庭生活之圓滿安全及幸福，使原告婚姻破碎，對原告心理
    造成嚴重傷害，現仍須接受心理諮商。為此，爰依民法第18
    4條第1項、第185條第1項前段、第195條第1項、第3項之規
    定，請求被告2人連帶賠償慰撫金新臺幣（下同）60萬元等
    語。並聲明：（一）被告2人應連帶給付原告60萬元，及自
    起訴狀繕本送達翌日起至清償日止，按週年利率百分之5計
    算之利息。（二）願供擔保，請准宣告假執行。
二、被告乙○○則以：被告2人確有交往及發生性行為，惟原告所
    稱對子女不當管教之行為，係因長期受原告冷嘲熱諷及隱瞞
    出軌之罪惡感所致之偶發性脫序行為，與侵害配偶權並無關
    連。而被告甲○○確實知悉伊已婚，且被告2人實際上交往至1
    10年8月始因被告甲○○另有交往對象而分手等語資為抗辯。
    。並聲明：（一）原告之訴駁回。（二）願供擔保，請准宣
    告免為假執行。
三、被告甲○○則以：被告甲○○係因報名歌唱班而認識被告乙○○，
    並因被告乙○○之追求而與其交往，後經原告告知其為被告乙
    ○○之妻，即有意與被告乙○○分手，後並於110年4月即與被告
    乙○○分手，迄今亦未再與被告乙○○見面，原告與被告乙○○之
    爭吵係因渠等未成年子女之姓氏問題，被告甲○○亦非主動介
    入原告家庭，是原告請求之慰撫金顯屬過高等語資為抗辯。
    並聲明：（一）原告之訴駁回。（二）願供擔保，請准宣告
    免為假執行。
四、得心證之理由：
(一)原告主張之前開事實，業據提出戶籍謄本、對話紀錄、被告
    甲○○照片等件為證（參本院卷第21、25至34、91至94頁），
    且為被告乙○○所不爭執，被告甲○○除爭執被告2人交往時間
    係至110年4月外，餘均未為爭執，原告此部分除交往時間外
    之主張自堪信為真實。至就被告2人交往時間持續至何時部
    分，按訴訟標的對於共同訴訟之各人必須合一確定者，共同
    訴訟中一人之行為有利益於共同訴訟人者，其效力及於全體
    ，民事訴訟法第56條第1項第1款前段定有明文。又民法第27
    5條規定連帶債務人中之一人受確定判決，而其判決非基於
    該債務人之個人關係者，為他債務人之利益，亦生效力，故
    債權人以各連帶債務人為共同被告提起給付之訴，被告一人
    提出非基於其個人關係之抗辯有理由者，對於被告各人即屬
    必須合一確定，自應適用民事訴訟法第56條第1項之規定（
    最高法院33年上字第4810號裁判意旨參照）。被告乙○○雖自
    認被告2人交往之時間至110年8月間為止，惟原告既以被告2
    人為連帶債務人之共同被告，提起本件訴訟，請求被告2人
    連帶負擔損害賠償責任，而被告甲○○所為侵權行為事實持續
    之時間久暫，又非屬其個人關係之抗辯，對全體連帶債務人
    必須合一確定，且該抗辯顯有利於全體被告，自應由原告就
    此部分事實之存在，負舉證之責，惟原告迄今未能舉證以實
    其說，此部分之主張尚屬無據，本院僅得認定被告2人交往
    時間為109年10月至110年4月止。
(二)按因故意或過失不法侵害他人之權利者，負損害賠償責任。
    故意以背於善良風俗之方法，加損害於他人者亦同；數人共
    同不法侵害他人之權利者，連帶負損害賠償責任；不法侵害
    他人之身體、健康、名譽、自由、信用、隱私、貞操，或不
    法侵害其他人格法益而情節重大者，被害人雖非財產上之損
    害，亦得請求賠償相當之金額；前二項規定，於不法侵害他
    人基於父、母、子、女或配偶關係之身分法益而情節重大者
    ，準用之，民法第184條第1項、第185條第1項、第195條第1
    項前段、第3項定有明文。又婚姻係以夫妻之共同生活為其
    目的，配偶應互相協力保持其共同生活之圓滿安全及幸福，
    而夫妻互守誠實，係為確保其共同生活之圓滿安全及幸福之
    必要條件，故應解為配偶因婚姻契約而互負誠實之義務，配
    偶之一方行為不誠實，破壞共同生活之圓滿安全及幸福者，
    即為違反因婚姻契約之義務而侵害他方之權利（最高法院55
    年台上字第2053號判決意旨參照）。是於婚姻關係存續中，
    不容忍他人對婚姻本質加以破壞，倘有予以干擾或侵害者，
    即屬破壞基於婚姻配偶權關係之生活圓滿、安全及幸福法益
    ，該等行為與婚姻配偶權益所受之損害間自有相當因果關係
    。且該等行為並不以通姦行為為限，倘其行為已逾社會一般
    通念所能容忍之範圍，且達於破壞他人婚姻共同生活之圓滿
    安全及幸福之程度，即足當之。查：觀之被告2人之對話紀
    錄，被告甲○○於109年9月間顯已知悉被告乙○○為有配偶之人
    （參本院卷第128、154、176頁），卻仍與被告乙○○交往直
    至110年4月間，渠等往來情形顯已逾越社會一般通念所能容
    忍之曖昧情愫，足以破壞他人間婚姻共同生活之圓滿、安全
    及幸福，侵害情節難認非重大，而共同對原告構成侵權行為
    ，則原告依侵權行為之法律關係，請求被告2人連帶賠償非
    財產上之損害，即屬有據。
(三)再按慰藉金之賠償，其核給之標準固與財產上損害之計算不
    同，然非不可斟酌雙方身分資力與加害程度，及其他各種情
    形核定相當之數額（最高法院51年台上字第223號裁判意旨
    參照），是以慰藉金之多寡，應斟酌雙方之身分、地位、資
    力與加害之程度及其他各種情形核定相當之數額。其金額是
    否相當，自應依實際加害情形與被害人所受之痛苦及雙方之
    身分、地位、經濟狀況等關係決定之（最高法院85年度台上
     字第460號判決意旨參照）。爰審酌原告大學肄業，原於診
    所擔任管理職務，年薪約50餘萬元，現照顧2名3歲、1歲之
    子女，名下除投資1筆外，無其他財產資料；被告乙○○大學
    畢業，擔任歌唱老師，每月收入約6萬元，惟需負擔家人保
    險、貸款費用，經濟狀況勉持，名下有房屋、土地各1筆、
    汽車1輛；被告甲○○大學畢業，擔任護理師，每月收入4萬餘
    元，需負擔家用及房租2萬元，經濟狀況勉持，名下有汽車1
    輛等情，業據兩造陳明在卷，並有本院依職權調取兩造之稅
    務電子閘門財產所得調件明細表等附卷可憑（參外放卷），
    被告2人於原告與被告乙○○婚姻存續期間為前開交往，破壞
    原告之婚姻及家庭，情節重大，佐以被告2人加害之時間長
    短、密集程度、原告所受精神上痛苦之程度、兩造身分、地
    位、經濟狀況等一切情狀，認原告請求之精神慰撫金以30萬
    元為適當。逾此數額之請求，為無理由。至被告2人究係因
    何人主動追求而交往或不願分手，至多僅屬渠等責任比例之
    內部分擔問題，與原告本件請求無涉，本院自毋庸加以論斷
    ，附此敘明。
(四)另按給付無確定期限者，債務人於債權人得請求給付時，經
    其催告而未為給付，自受催告時起，負遲延責任。其經債權
    人起訴而送達訴狀，或依督促程序送達支付命令，或為其他
    相類之行為者，與催告有同一之效力；又遲延之債務，以支
    付金錢為標的者，債權人得請求依法定利率計算之遲延利息
    。但約定利率較高者，仍從其約定利率；應付利息之債務，
    其利率未經約定，亦無法律可據者，週年利率為百分之5，
    民法第229條第2項、第233條第1項及第203條分別定有明文
    。本件原告對被告2人之侵權行為債權，核屬無確定期限之
    給付，既經原告提起民事訴訟，且被告迄未給付，當應負遲
    延責任。是原告請求自起訴狀繕本送達翌日即被告乙○○為11
    1年6月3日（參本院卷第57頁送達證書）、被告甲○○為111年
    6月25日（參本院卷第63頁送達證書）起至清償日止，均按
    週年利率百分之5 計算之遲延利息，核無不合，應予准許。
五、綜上所述，原告依據侵權行為法律關係，請求被告2人連帶
    給付30萬元，及自起訴狀繕本送達翌日即被告乙○○自111年6
    月3日、被告甲○○自111年6月25日起至清償日止，均按週年
    利率百分之5計算之利息，為有理由，應予准許。逾此部分
    之請求，洵屬無據，不應准許。
六、兩造分別陳明願供擔保請准宣告假執行或免為假執行，就原
    告勝訴部分，所命給付之金額未逾50萬元，應依職權宣告假
    執行，惟被告2人陳明願供擔保請准宣告免為假執行，亦無
    不合，爰酌定相當之金額准許之。至原告敗訴部分，假執行
    之聲請失所附麗，應予駁回。
七、本件事證已臻明確，兩造其餘之攻擊防禦方法及所提之證據
    ，經本院審酌後，認與判決結果不生影響，爰毋庸一一論述
    ，併此敘明。
八、據上論結，本件原告之訴一部為有理由、一部為無理由，依
    民事訴訟法第79條、第389條第1項第5款、第392條第2項，
    判決如主文。
中　　華　　民　　國　　111 　年　　9 　　月　　8 　　日
                    民事第四庭    法  官  蔡家瑜
以上正本係照原本作成。
如對判決上訴，須於判決送達後20日內向本院提出上訴狀（須附
繕本）。如委任律師提起上訴者，應一併繳納上訴審裁判費。
中　　華　　民　　國　　111 　年　　9 　　月　　8 　　日
                                  書記官  陳科維